# 请教各位大咖

提问人：cherishfei 时间：2021-06-08 10:13:54
请教个问题：新三板公司的控股股东将所持股份以低于 2020 年 12 月 31 日每股净资产的价格转让给员工，转让后不丧失控制权，转让不附限制条件，通过大宗方式直接完成交易。这种低价转让确认股份支付费用没问题，想请较的是，这种不附条件、也没有具体激励方案的转让是否可不做为股权激励？谢谢

回答人：chenyiwei
“股权激励”是一个法律概念，对新三板公司而言，应遵循《非上市公众公司监管指引第 6 号——股权激励和员工持股计划的监管要求（试行）》
（证监会公告[2020]57号）、《全国中小企业股份转让系统股权激励和员工持股计划业务办理指南》（股转系统公告[2020]654号）等规定。理论上对董监高的股权激励必须附有业绩条件。
大股东直接低价转让股份给激励对象，不通过挂牌公司，也不涉及股份的回购或增发，理论上不受上述限制。但建议与主办券商和股转公司沟通确认。